Inventaris van het archief van de familie Van Matenesse en van de Heerlijkheid Matenesse, 1251-1917
Nationaal Archief, Den Haag
- Persoonlijk, A
  - De familie van Matenesse
    - Bijzonder
      - Tak Giessen
        - Johan van Matenesse (ca. 1600-1625), XXII
          Zoon van Karel van Matenesse (XXI) en Johanna Piek. Hij stief ongehuwd.
          - Bul van de universiteit van Leiden voor hem wegens het licentiaat in de rechten, 1622; met afschrift., ---; 2 stukken
          - Akte van aanstelling door de Staten van Holland van hem als raadsheer van het Hof van Holland., 1624; ---; 1 charter
          - Akte van aanstelling door de Staten van Zeeland van hem als raadsheer van het Hof van Holland., 1624; ---; 1 charter
      - Tak Rasquert
        - Willem van Matenesse (1579-1622), XXIII
          Zoon van Johan van Matenesse (VII) en Florentina van Culemborg. Hij was onder meer rentmeester-generaal van de abdij Rijnsburg en huwde in 1601 Maria Manninga (ca. 1580-1659).
          - Familieleven, a
            - Akte van huwelijksvoorwaarden tussen hem en Maria Manninga, met afschrift, 1601, en concept., ---; 1 charter, 1 katern en 1 stuk
          - Loopbaan, b
            - Akte van aanstelling door de Staten-Generaal van hem als lid van de Admiraliteit van Amsterdam., 1607; ---; 1 charter
            - Rentmeester-generaal van de abdij Rijnsburg
              - Attestatie van Dirk Dirksz., pluimgraaf, voor J. van Tetrode, secretaris van Rijnsburg, betreffende een perceel van 2 morgen in Valkenburg, behorend aan de abdij Rijnsburg, afschrift., z.j., 1610; ---; 1 stuk
              - Akte van overdracht door Willem Hugenz. van Veen van 6 st. jaarlijks op een erf in Rijnsburg, genaamd Molenwerf, aan hem voor de abdij., 1618; ---; 1 charter
              - Akte van overdracht door Cornelis Leendertsz. Burgerhout van 6 st. jaarlijks op een erf in Rijnsburg aan hem voor de abdij., 1618; ---; 1 charter
              - Akte van overdracht door hem van een erf in Rijnsburg aan Cornelis Leendertsz. Burgerhout., 1618; ---; 1 charter
          - Eigendommen, c
            - Akte van overdracht door hem en Arnout Adriaansz. van Waveren van f 18,- 15 st. jaarlijks op hun goed in Utrecht aan mr. Williger van Moerendaal, deken van St. Pieter te Utrecht, 1608; gecancelleerd., 1614; ---; 1 charter
        - Willem van Matenesse (ca. 1605 - ca. 1670), XXIV
          Zoon van Willem van Matenesse (XXIII) en Maria Manninga, Hij huwde in 1659 Margaretha Valkenaar (1631-1681).
          - Familieleven, a
            - Akte van huwelijksvoorwaarden tussen hem en Margaretha Valkenaar, 1659; met uittreksel, z.j., en bijlagen., 1659 en 1688; ---; 2 charters en 3 stukken
            - Gedicht van Willem van Heugelenburg ter gelegenheid van zijn aankomst met Margaretha Valkenaar op het huis ter Does in Leiderdorp., 1662; ---; 1 stuk
              Gedrukt.
          - Loopbaan, b
            - Akte van aanstelling door prins Frederik Hendrik van hem als hoogheemraad van Schieland., 1643; ---; 1 charter
            - Akte van aanstelling door de Staten van Holland van hem als meesterknaap van de houtvesterij van Holland en West-Friesland., 1652; ---; 1 charter
            - Akte van aanstelling door de Staten-Generaal van hem als lid van de Admiraliteit van Rotterdam., 1654; ---; 1 charter
            - Brief van de Staten van Zeeland aan Pieter de Vos, secretaris van Veere, betreffende de slag van een penning bij gelegenheid van de dood van prins Willem II en de Grote vergadering, afschrift., 1654, 1652; ---; 1 stuk
            - Brief van keurvorst Frederik Willem van Brandenburg om hem te willen vertegenwoordigen bij de promotie van Martin Seydel te Leiden., 1654; ---; 1 stuk
            - Brieven van Dirk Woutersz. Verhoef betreffende de Admiraliteit van Rotterdam., 1661; ---; 3 stukken
            - Stukken, afkomstig van Margaretha Valkenaar, zijn echtgenote
              - Akte van overdracht door Otto van Gelder en Hendrik Valkenaar van ƒ 60,- jaarlijks aan Johan van Veldhuizen en Christina van Wijckersloot, diens vrouw, 1654; gecancelleerd., 1677; ---; 1 charter
              - Akte van overdracht door Karel van Gelder van ƒ 156,-5 st. jaarlijks op zijn goed in Leersum aan Anton van Honthorst, gehuwd met Margaretha Maria van Lommetzum, 1656; gecancelleerd., 1679; ---; 1 charter
              - Stukken betreffende haar nalatenschap., 1681; ---; 2 katernen en 2 stukken
                Zie ook: inv.nr. 137.
        - Margaretha van Matenesse (ca. 1605-1658), XXV
          Dochter van Willem van Matenesse (XXII) en Maria Manninga. Zij stierf ongehuwd.
          - Aantekening van haar twee en dertig kwartieren., z.j.; ---; 1 stuk
          - Testament., 1658; ---; 2 katernen
        - Willem van Matenesse (1667-1671), XXVI
          Zoon van Willem van Matenesse (XXIV) en Margaretha Valkenaar.
          - Testament van Gijsbert van Matenesse, 1670; uittreksel betreffende zijn deel., 1671; ---; 1 stuk
        - Florentina van Matenesse (ca. 1665-1729), XXVII
          Dochter van Willem van Matenesse (XXIV) en Margaretha Valkenaar. Zij huwde in 1680 Johan van Hardenbroek (1644-21695).
          - Akte van bevestiging door de Staten van Holland van haar in de beschikkingen over haar goed., 1674; ---; 2 charters
          - Testamenten, 1674 en 1683; met codicil, 1685, en akten van inbewaringgeving, met concept., ---; 1 katern en 3 stukken
  - Aanverwante families
    - Bokel
      De familie Bokel was verwant aan de familie Van Matenesse door huwelijk van Jan Vlaming met Elisabeth van den Berge en door huwelijk van Kerstant van den Berge met de erfdochter van Dirk Bokel uter Nesse (XXX).
      - Dirk Bokel, XXVIII
        - Akte van bevestiging door roomskoning Willem II van hem in de vererving van zijn leen op een dochter, afschrift., z.j., 1251; ---; 1 stuk
          Gedrukt: de Geer, p. 57.
          Zie ook: "De Nederlandsche Leeuw", jrg. 82, 1965, kolom 52.
      - Dirk Bokel, XXIX
        Waarschijnlijk zoon van Dirk Bokel (XXVIII).
        - Mandaat van graaf Floris V aan de baljuw van Schieland c.s. betreffende herstel van de dijk door de geërfden en de vredeban, afschrift., z.j., 1273; ---; 1 stuk
          Gedrukt: Meylink, p. 32 en de argumentatie aldaar.
      - Dirk Bokel uter Nesse (+ 1326), XXX
        Zoon van Dirk Bokel (XXIX). Hij huwde de zuster van Pieter van Schie.
        - Akte van uitspraak door Jan van Beaumont in een geschil tussen hem en Ogier van Kralingen betreffende de voorrang van hun echtgenotes in de kerk van Overschie, 1314; vidimus, 1534 en afschrift., z.j.; ---; 1 charter en 1 stuk
          Gedrukt: de Geer, pp. 99-100.
      - Daniel van Matenesse (ca. 1310-1376), XXXI
        Zoon van Dirk Bokel uter Nesse (XXX). Hij huwde Nikolaas van Naaldwijk (+ 1364) en stierf kinderloos.
        - Akte van toezegging door hertog Willem V aan zijn medestanders van wering van hun tegenstanders uit het graafschap afschrift., z.j., 1351; 199; 1 stuk
          Gedrukt: H.M. Brokken, Het ontstaan van de Hoekse en Kabeljauwse twisten, Zutphen 1981, pp. 617-620.
    - Van der Spangen
      De familie Van der Spangen was verwant aan de familie Van Matenesse door huwelijk in 1405 (II).
      - Filips van der Spangen (ca. 1360 - ca. 1425), XXXII
        Zoon van Dirk van der Spangen en Maria van Zevenbergen of Margaretha van Hodenpijl. Hij huwde omstreeks 1385 Elisabeth van IJsselstein.
        - Akte van lijftocht van Elisabeth van IJsselstein op zijn lenen, gehouden van de heren van Putten, IJsselstein, Brederode, Polanen, Ten Bosch, Hodenpijl, Matenesse, Weena en de proost van Oudmunster, 1385; vidimus., 1425; ---; 1 stuk
    - Van Assendelft
      De familie Van Assendelft was verwant aan de familie Van Matenesse door huwelijk in 1507 (V).
      - Willem van Assendelft (+ ca. 1467), XXXIII
        Zoon van Dirk van Assendelft en Katharina van Kralingen. Hij huwde in 1455 Boudijne van Adrichem (+ 1466).
        - Akte van toezegging door Adriaan, persoon van Beverwijk, en Hendrik van Kralingen aan hem van missen en jaargetijden voor Boudijne van Adrichem, zijn vrouw., 1466; 201; 1 charter
        - Stukken betreffende een geschil tussen hem en jonge Simon van Adrichem wegens verduistering van geld voor Nikolaas van Adrichem, diens broer., 1461; 202.1, 202.2; 2 charters
          - 1461 Bartholomeusdag, 202.1
          - 1461 zondag na Onze Lieve Vrouwe ass., 202.2
        - Stukken betreffende de kosten van een doodslag, gepleegd door Dirk Spiering van Well op Jan Wijk Persijnsz., 1465-1468; 203, 203.1 - 203.3; 1 charter en 3 stukken
          - Charter, 1466, 203.1
          - 1465, aangehecht stuk, 203.2
          - 1468, aangehecht stuk, 203.3
          - Overige stuk(ken) (niet apart geborgen), 203
      - Nikolaas van Assendelft (+ 1491), XXXIV
        Zoon van Willem van Assendelft (XXXII) en Boudijne van Adrichem. Hij huwde in 1488 Aleid Freyse van Kuinre. Zij hertrouwde met Johan van Renesse.
        - Akte van uitspraak door Wolfert van Borsele, stadhouder van Holland, in het geschil tussen hem en Jan Boele betreffende zijn wonden., 1479; ---; 1 charter
          Gedrukt: Kroniek Historisch Genootschap, 1850, pp. 229-232.
        - Akte van huwelijksvoorwaarden tussen hem en Aleid Freyse van Kuinre., 1488; ---; 1 charter
        - Akte van overdracht door hem van het beheer over zijn goed aan Jan van Assendelft Dirksz., zijn oom., 1468; 206; 1 charter
        - Akte van consignatie door hem van 90 pond bij het Hof van Holland wegens vermeende schuld van wijlen Jan van Assendelft aan Lodewijk van Gruuthuse, afschrift., z.j., 1490; ---; 1 charter
        - Kwitanties van de pastoors van Heemskerk voor (Johan van Matenesse en Maria van Assendelft) wegens zijn testament., 1515 en 1519; ---; 2 stukken
    - Van Adrichem
      De familie Van Adrichem was verwant aan de familie Van Assendelft door huwelijk in 1455 (XXXIII).
      - Nikolaas van Adrichem (ca. 1400 - ca. 1475), XXXV
        Zoon van Floris van Adrichem en Elisabeth van Zaanden. Hij was baljuw en rentmeester van Brederode en huwde Aleid van der Laan.
        - Familieleven, a
          - Brief van Jan Pietersz., priester te Leiden, betreffende onder meer de opmaak van een notariële akte voor hem., z.j.; 209; 1 stuk
          - Akte van overeenkomst door hem met Arnout Piek, zijn schoonzoon, betreffende de medegave van Janna van Adrichem, zijn dochter, en haar moederlijk erfdeel., 1460; ---; 1 stuk
          - Brief van Arnout Piek van Enspijk betreffende de medegave van Janna van Adrichem en een eventuele zaak tegen Willem van Assendelft., z.j.; ---; 1 stuk
          - Brief van Janna van Adrichem betreffende de geboorte van haar dochter en de toestand van Arnout Piek, haar man., z.j.; ---; 1 stuk
        - Loopbaan, b
          - Attestatie van schout, schepenen en buren van St. Maarten betreffende zijn beloning wegens diensten voor de gemeente als baljuw van Beverwijk., 1436; ---; 1 stuk
          - Akte van aanstelling door Maria van Haamstede van hem als baljuw van Bergen., 1450; 214; 1 charter
          - Kwitanties van Jacob van Gaasbeek voor hem wegens ƒ 500,- jaarlijks op de heerlijkheid Brederode., 1441-1443; 215.1 - 215.4; 4 charters
            - 1441 januari 14, 215.1
            - 1441 juli 14, 215.2
            - 1442, 215.3
            - 1443, 215.4
          - Stukken betreffende ƒ 400,- jaarlijks op de heerlijkheid Brederode, verschuldigd aan Hendrik van Kronenburg en Katharina van de Lek., 1445-1447; 217-219; 1 charter en 3 stukken
            - Akte van overeenkomst door hen met hem betreffende ƒ 400,- jaarlijks op de heerlijkheid Brederode in ruil voor betaling van tienden in Naaldwijk, 1445, ---; 1 charter
            - Brief van hen aan Reinout van Brederode betreffende betaling van ƒ 200,- door hem, 1447, 217; 1 stuk
            - Kwitantie van Hendrik van Kronenburg van 225 schilden 81 stuivers voor hem, 1447, 218; 1 stuk
            - Brief van Hendrik van Kronenburg betreffende betaling van de rente, 1447, 219; 1 stuk
          - Akte van uitspraak door Arnout van Hemert, monnik van Egmond, en hem in een geschil tussen Geertruida, weduwe van Jan Maartensz., en Jiff Tuke betreffende 6 geersen in Oudkarspel, genaamd Knevelinc, 12 snezen, genaamd Manbon, en 6 snezen aldaar., 1449; 220; 1 charter
          - Akte van kwijtschelding door Reinout, heer van Brederode, van zijn financieel beheer aan hem behalve het geschil met Jan van Heemstede, baljuw van Kennemerland., 1451; 221; 1 charter
          - Akte van schuldbekentenis door Reinout, heer van Brederode, van 326 schilden aan hem wegens zijn beheer van het goed van Brederode, de gruit van Haarlem en van de Nijenburg, die thans in handen is van Willem van Brakel., 1452; 222; 1 charter
          - Kwitantie van Gerard, heer van Assendelft, van ƒ 100,-, 300 groten en ƒ 21/2 wegens bodeloon, betaald voor Reinout van Brederode, voor hem., 1464; 223; 1 stuk
        - Financiën, c
          - Akte van kwijtschelding door Albert van Raaphorst Dirksz., schout van Haarlem, van het zoengeld wegens doodslag op Willem Pieter Deversz. aan hem., 1446; ---; 1 charter
          - Akte van uitspraak door Willem van Alkemade, Jan van Poelgeest, Floris van Alkemade en Pieter van Bossche in een geschil tussen Pieter Willemsz., priester, en hem, die een doodslag zou hebben begaan aan Willem Pietersz., diens vader., 1460; 225; 1 charter
    - Van Duvenvoorde
      De familie Van Duvenvoorde was verwant aan de familie Van Matenesse door huwelijk in 1531 (VI).
      - Jan van Duvenvoorde (+ ca. 1480), XXXVI
        Zoon van Jan van Duvenvoorde en Maria van Vianen. Hij huwde in 1445 Klara van Haaften (ca. 1435-1507).
        - Akte van huwelijksvoorwaarden tussen hem en Klara van Haaften., 1445; ---; 2 charters
      - Stukken, afkomstig van Klara van Haaften, zijn echtgenote
        - Akte van bevestiging door hertog Filips van Bourgondië van haar in de lenen van haar vader tot haar meerderjarigheid., 1445; ---; 1 stuk
        - Akte van huwelijksvoorwaarden tussen haar en Walraven, natuurlijke zoon van Gijsbert van Brederode., 1485; ---; 1 charter
      - Dirk van Duvenvoorde, XXXVII
        Zoon van Jan van Duvenvoorde en Maria van Vianen.
        - Akte van kwijtschelding door Machteld van Matenesse, gehuwd met Gijsbert van Tuyll, van ƒ 19,-, zijnde de helft van de koopsom van een derde van 1 morgen in Monster en van een twee en twintigste van een achtste van de hofstede Noordwijk, aan Floris Oom van Wijngaarden, dat haar moeder aankwam van Dirk van Duvenvoorde, haar oom., 1511; ---; 1 stuk
    - Van Culemborg
      De familie Van Culemborg was verwant aan de familie Van Matenesse door huwelijk in 1562 (VII).
      - Algemeen
        - Genealogie van de familie vanaf 1164., z.j.; ---; 1 katern
        - Memorie betreffende de vererving van de heerlijkheid Culemborg over 1505-1555., z.j.; ---; 1 stuk
      - Gerard van Culemborg (+ 1394), XXXVIII
        Zoon van Hubert van Culemborg en Jutte van de Lek. Hij huwde in 1371 Berta van Egmond (+ 1413).
        - Staten van hun afstammelingen over 1395-1659., z.j.; ---; 3 katernen en 1 stuk
      - Johan van Culemborg (ca. 1500-1557), XXXIX
        Zoon van Willem van Culemborg en Johanna van Brienen en achterkleinzoon van Gerard van Culemborg (XXXVIII). Hij was heer van Renswoude en huwde in 1524 Agatha van Coulster alias van Alkemade (ca. 1505-1573).
        - Familieleven, a
          - Akte van huwelijksvoorwaarden tussen hem en Agatha van Alkemade, 1524; met akte van bevestiging door keizer Karel V., 1535; ---; 2 charters getransfigeerd
        - Eigendommen en financiën, b
          - Akte van kwijtschelding door Filips van Hamale van ƒ 6400,-, zijnde een deel van de bruidsschat van Margaretha van Culemborg, aan hem., 1551; ---; 1 charter
          - Akte van overdracht door hem van ƒ 42,- jaarlijks aan Gerard van Haarlem, gehuwd met Johanna, 1549; gecancelleerd., z.j.; ---; 1 charter
        - Nalatenschap, c
          - Akte van bevestiging door keizer Karel V van hem en Agatha van Alkemade in de beschikkingen over hun goed, afschrift., z.j., 1544; ---; 1 katern
      - Stukken, afkomstig van Agatha van Alkemade, zijn echtgenote
        - Akte van schuldbekentenis door Karel van Bourgondië van ƒ 1606,- aan haar., 1560; ---; 1 stuk
        - Testamenten, 1563 en 1566; met bijlagen, 1566, en codicillen, met afschriften., z.j., 1566; ---; 1 omslag
          Niet aanwezig
        - Stukken betreffende haar nalatenschap, 1574-1623 en z.j.; met retroacte, 1570, en bijlage., 1562; 239; 1 pak
      - Margaretha van Culemborg (ca. 1530-1608), XL
        Dochter van Johan van Culemborg (XXXIX) en Agatha van Alkemade. Zij huwde in 1550 Filips van Hamale (ca. 1525-1557).
        - Akten van bevestiging van de akte van huwelijksvoorwaarden tussen haar en Filips van Hamale., 1551-1553; div.nrs.; 2 charters
          - Door keizer Karel V, 1551, ---
          - Door George van Oostenrijk, bisschop van Luik, 1553, ---
        - Akte van bevestiging door koning Filips II van haar in de verkoop van haar goed in Nieuw-Beijerland wegens de schulden van wijlen haar man., 1558; ---; 1 charter
        - Memorie van haar afrekening met Agatha van Alkemade, haar moeder, fragment., 1560; ---; 1 stuk
        - Testament van haar en Filips van Hamale, afschrift., z.j., 1554; ---; 1 katern
        - Testament, afschrift., z.j., 1607; ---; 1 katern
      - Johanna van Culemborg (ca. 1530-1581), XLI
        Dochter van Johan van Culemborg (XXXIX) en Agatha van Alkemade. Zij huwde in 1556 Karel van Bourgondië (ca. 1530-1581).
        - Akte van huwelijksvoorwaarden tussen haar en Karel van Bourgondië., 1556; ---; 1 katern
    - Hinckaert
      De familie Hinckaert was verwant aan de familie Van Culemborg door huwelijk in 1550 (XL) en door huwelijk van Jan van Hamale met Helena Hinckaert.
      - Jan Hinckaert, XLII
        - Memorie van zijn acht kwartieren., z.j.; ---; 1 stuk
    - Van Bourgondië
      De familie Van Bourgondië was verwant aan de familie Van Culemborg door huwelijk in 1556 (XLI).
      - Herman van Bourgondië (ca. 1560-1626), XLIII
        Zoon van Johanna van Culemborg (XLI) en Karel van Bourgondië.
        - Memorie van zijn kwartieren., z.j.; ---; 1 stuk
    - Van Zwieten
      De familie Van Zwieten was verwant aan de familie Van Culemborg door huwelijk in 1524 (XXXIX) en door huwelijk van Willem van Coulster alias van Alkemade met Johanna van Zwieten.
      - Johanna van Zwieten (ca. 1478-1554), XLIV
        Dochter van Adriaan van Zwieten en Otteline van Egmond. Zij stierf ongehuwd.
        - Memorie betreffende afstand van productie van stukken door de rentmeester-generaal van Holland in zijn geschil met haar., 1532; ---; 1 stuk
          Zie: A.J. van der Valk, Repertorium op de grafelijke lenen in 's-Gravenzande, 1276-1649 in: "Ons Voorgeslacht", jrg. 38, 1983, pp. 274-275, nr. 3.
        - Testament, 1549; met afschrift., z.j.; 250; 1 katern en 1 stuk
    - Van Raaphorst
      De familie Van Raaphorst was verwant aan de familie Van Assendelft door huwelijken tussen Aleid Freyse van Kuinre (XXXIV) met Johan van Renesse van Wulven en van Klara van Renesse met Hendrik van Raaphorst.
      - Hendrik van Raaphorst (ca. 1590-1650), XLV
        Zoon van Albert van Raaphorst en Agatha van Culemborg. Hij huwde omstreeks 1618 Cornelia van den Eynde (ca. 1595-1651).
        - Stukken betreffende zijn nalatenschap., 1651 en z.j.; ---; 1 deel en 1 stuk
          Zie: "De Nederlandsche Leeuw", jrg. 42, 1924, kolom 209-211.
      - Katelijne van Raaphorst (+ 1608), XLVI
        - Testament, met bijlagen., 1608; ---; 1 katern en 2 stukken
    - Van der Does
      De familie Van der Does was verwant aan de familie Van Matenesse door huwelijk in 1600 (X).
      - Hendrik van der Does (ca. 1360 - ca. 1447), XLVII
        Zoon van Dirk van der Does en Elisabeth van Heenvliet. Hij huwde Machteld Frank Isaksd. van Vlaardingen (+1426).
        - Akte van bevestiging door Jan van Drongelen, landcommandeur van het Duitse huis, van Hendrik van der Does in de verkoop van diens deel in de venen, dat hem aankwam van Hendrik en Machteld, voor de orde., 1482; ---; 1 charter
      - Hendrik van der Does (ca. 1470-1523), XLVIII
        Zoon van Jacob van der Does en Aleid van Zijl en achterkleinzoon van Hendrik van der Does (XLVII). Hij huwde omstreeks 1500 Adriana van Boshuizen en in tweede echt in 1516 Katharina de Vrieze (ca. 1490-1554).
        - Akte van huwelijksvoorwaarden tussen hem en Katharina de Vrieze., 1516; ---; 1 charter
        - Stukken betreffende de lijftocht van Katharina de Vrieze., 1516-1523; ---; 2 stukken
        - Stukken betreffende een geschil tussen Jacob van der Does en Katharina de Vrieze wegens zijn nalatenschap., 1523; ---; 1 katern en 1 stuk
          Zie: Van Doorninck, nr. 34.
      - Jacob van der Does (ca. 1500-1577), XLIX
        Zoon van Hendrik van der Does (XLVIII) en Adriana van Boshuizen. Hij was lid van de Ridderschap, hoogheemraad van Rijnland, gouverneur van Leiden en adviseur van de prins. Hij huwde Elisabeth van Renesse van Moermond (+ 1541) en in tweede echt in 1546 Klara van Adrichem (+ 1567).
        - Familieleven, a
          - Akte van huwelijksvoorwaarden tussen hem en Klara van Adrichem, met concept, en bijlagen., 1546, 1546; ---; 1 charter en 4 stukken
          - Gedicht van Arnout van der Does voor hem., z.j.; ---; 1 stuk
        - Loopbaan, b
          - Akte van aanstelling door prins Willem I van hem en Jan van der Does als superintendanten en commissarissen-generaal van Leiden., 1574; ---; 1 stuk
            Zie: Huis Offem, nummer toegang ##, inv.nr. 385.
          - Akte van aanstelling door prins Willem I van hem als superintendant van Leiden en Rijnland., 1575; ---; 1 stuk
            Zie: Huis Offem,nummer toegang ##, inv.nr. 388.
          - Brief van Cornelis Suys betreffende zijn eed als raadsheer van het leenhof van Holland, met bijlage., 1561, 1569; ---; 2 stukken
          - Convocaties door prins Willem I van hem voor dagvaarten., 1573 en 1575; ---; 3 stukken
          - Stukken betreffende zijn functie van gouverneur van Leiden., 1574-1577; ---; 1 omslag
        - Eigendommen en financiën, c
          - Akte van bevestiging door burgemeesters van Leiden van hem en Klara van Adrichem in hun vestiging te Leiden en vrijdom van belasting op bier en wijn., 1549; ---; 1 charter
          - Akte van overdracht door schout, burgemeesters en schepenen van Leiden van 24 pond jaarlijks voor elk van hun kinderen., 1565; ---; 1 charter
          - Stukken betreffende de betaling van achterstallig salaris aan hem en zijn erfgenamen., 1572-1577 en z.j.; ---; 1 omslag
        - Voogdij, d
          - Attestatie van Willem en Foye van Zijl, Pieter en Machteld van Buyten, erfgenamen van de kinderen Van Zijl te Rotterdam betreffende zijn borgstelling voor de nalatenschap., 1553; ---; 1 charter
          - Kwitantie van Jacob Barendsz., erfgenaam van Barend Barendsz., voor hem wegens ontvangst van de erfenis en van 100 pond, door Jan van Boshuizen Jacobsz. nagelaten aan diens natuurlijke dochter., 1570; ---; 1 charter
        - Nalatenschap, e
          - Testament en van hem en Klara van Adrichem., 1549 en 1551; ---; 2 stukken
          - Akte van bevestiging door keizer Karel V van hem en Klara van Adrichem in de beschikkingen over hun goed, met afschrift., z.j., 1551; ---; 1 charter en 1 stuk
          - Testament afschrift., z.j., 1571; ---; 1 katern
          - Stukken betreffende zijn nalatenschap en die van Klara van Adrichem, en z.j.; met bijlage, 1532., 1577-1591; ---; 2 charters, 2 katernen en 4 stukken
      - Stukken, afkomstig van Klara van Adrichem, zijn echtgenote
        - Akte van bevestiging door Karel, graaf van Egmond, van haar in een schuld van ƒ 21,- jaarlijks aan Adriana Hermansd., haar moeder, gevestigd op de korentienden van Wateringen., 1534; ---; 1 charter